【裁判字號】    99,訴,2851
【裁判日期】    991029
【裁判案由】    債務人異議之訴
【裁判全文】
臺灣臺北地方法院民事判決              99年度訴字第2851號
原      告  宋愛華
被      告  周煌鈞
訴訟代理人  羅詩蘋律師
            蔡宜蓁律師
            余淑杏律師
上  一  人
複  代理人  沈秀娥
上列當事人間請求債務人異議之訴事件，本院於中華民國99年10
月19日言詞辯論終結，判決如下：
    主      文
原告之訴駁回。
訴訟費用由原告負擔。
    事實及理由
一原告主張：原告為門牌號碼台北市○○街121號8樓房屋所有人
  ，被告為上址7樓房屋所有人，詎被告認為系爭7樓房屋漏水為
  原告8樓房屋所造成，起訴請求原告應容忍被告進入原告8樓房
  屋進行漏水修繕工程等，經本院96年度訴字第918 號判決、臺
  灣高等法院98年度上字第32號判決、最高法院99年度台上字第
  38號裁定，判命原告應容忍被告進入原告8 樓房屋進行漏水修
  繕工程等。嗣被告持上開判決聲請本院以99年度司執字第1863
  3號強制執行事件，聲請進入原告8樓房屋進行漏水修繕工程，
  惟被告7 樓房屋係因被告違規使用大樑鑽孔安裝冷氣，大樑橫
  亙違建浴室夾層至房屋樑柱，大樑牆壁包藏管線震顫，被告加
  設熱水加壓馬達，蓮蓬管線水錘效應爆管熱氣竄出遇冷結露肇
  禍所致，實係違建夾層溼氣結露壁癌，且里長葉木麟確曾協助
  建商營建水電人員全面修繕被告上開房屋管線及違建夾層溼氣
  結露壁癌並裝潢完工，並無所謂漏水情事。又被告7 樓房屋已
  無所謂天花板，更無所謂天花板漏水工程修繕費，本院99年度
  司執字第18633 號強制執行事件扣押原告郵局帳戶前提要件已
  失所附麗，更不能命原告容忍被告進入原告8 樓房屋進行漏水
  修繕工程。爰依強制執行法第14條第1 項規定，提起本件訴訟
  等情。並聲明：本院99年度司執字第18633 號強制執行事件之
  強制執行程序，應予撤銷。
二被告則以：原告所提台北市政府都市發展局建築管理處96年 9
  月11日調查結果報告、被告於94年7 至10月間由承租人林義勇
  使用冷氣冷媒除濕除霉、冷媒管破裂等證據，均在執行名義成
  立以前，與強制執行法第14條第1 項規定不符，原告不得提起
  本訴。又原告已依系爭執行命令向第三人收取扣押之款項完畢
  ，執行已終結，原告主張撤銷該部分之執行程序，顯無理由。
  再無論是法院自行至現場勘驗或鑑定機關之鑑定結果，均認為
  本件漏水原因係源於原告8樓房屋水管導致，且應進入8樓房屋
  修繕，否則即無法修復。況本件執行法院准被告於99年10月11
  至13日進入原告8 樓房屋進行漏水修繕工程完畢，故本件原告
  已無訴訟實益，應予駁回等語，資為抗辯。並聲明：原告之訴
  駁回。
三兩造不爭執之事實：
(一)原告為前開8樓房屋所有人，被告為7樓房屋所有人，被告前曾
  起訴請求原告應容忍被告進入原告8 樓房屋進行漏水修繕工程
  等，經本院96年度訴字第918 號判決、臺灣高等法院98年度上
  字第32號判決、最高法院99年度台上字第38號裁定，判命原告
  應容忍被告進入原告8 樓房屋進行漏水修繕工程及給付新台幣
  （下同）4 萬5675元及遲延利息，為兩造所不爭執，有該判決
  、裁定在卷可稽。
(二)被告持上開判決聲請本院以99年度司執字第18633 號強制執行
  事件，聲請執行原告財產及進入原告8 樓房屋進行漏水修繕工
  程，為兩造所不爭執，有執行命令在卷足憑，亦經調閱該卷宗
  ，查閱屬實。
四兩造之爭點：
  是以本件兩造爭執之爭點，在於原告提起債務人異議之訴，是
  否有據？
(一)按執行名義成立後，如有消滅或妨礙債權人請求之事由發生，
  債務人得於強制執行程序終結前，向執行法院對債權人提起異
  議之訴。如以裁判為執行名義時，其為異議原因之事實發生在
  前訴訟言詞辯論終結後者，亦得主張之。強制執行法第14條第
  1項定有明文。
(二)查原告主張被告7 樓房屋係因被告違規使用大樑鑽孔安裝冷氣
  ，大樑橫亙違建浴室夾層至房屋樑柱，大樑牆壁包藏管線震顫
  ，被告加設熱水加壓馬達，蓮蓬管線水錘效應爆管熱氣竄出遇
  冷結露肇禍所致，實係違建夾層溼氣結露壁癌，且里長葉木麟
  確曾協助建商營建水電人員全面修繕被告上開房屋管線及違建
  夾層溼氣結露壁癌並裝潢完工，並無所謂漏水情事等情，均係
  本院99年度司執字第18633 號強制執行事件之執行名義即前開
  判決成立前之事由，且本院99年度司執字第18633 號強制執行
  事件，就原告應給付被告4 萬5675元及遲延利息部分，業已執
  行完畢，至該漏水修繕工程已於99年10月13日，依被告之聲請
  派員進入原告8 樓房屋進行修繕完畢，該強制執行程序業已終
  結，有該執行筆錄影本在卷足憑，亦經調閱該卷宗，查閱屬實
  。故原告請求撤銷前開強制執行程序，顯不足取。
五從而，原告依強制執行法第14條第1 項規定，請求撤銷本院99
  年度司執字第18633 號強制執行事件之強制執行程序，為無理
  由，應予駁回。
六本件事證已臻明確，原告聲請傳訊證人周坤南等兩造其餘攻擊
  防禦方法，經核與勝負之判斷不生影響，爰不予逐一論酌，附
  此敘明。
七訴訟費用負擔之依據：民事訴訟法第78條。
中    華    民    國    99    年    10    月    29    日
                  民事第六庭法  官  姜悌文
以上為正本係照原本作成
如對本判決上訴，須於判決送達後20日內向本院提出上訴狀。如
委任律師提起上訴者，應一併繳納上訴審裁判費。
中    華    民    國    99    年    10    月    29    日
                            書記官  羅振仁

司法院資訊處製作；財團法人民間司法改革基金會備份。
